# 请教陈版，集团层面未实现对外销售存货的抵消汇兑损益问题

提问人：chenyg16 时间：2022-05-16 21:53:36
假设A公司向境外子公司B销售存货，A公司记账本位币为人民币，B公司外币。期末均未实现对外销售。B公司的存货以交易日的汇率计量，期末折算又以期末汇率计算，合并报表上又会形成其他综合收益，期末存货怎样抵消？
个人认为：站在集团的角度，未实现对外销售的存货相当于把货物从境内转移到了境外，这种集团内部的销售实质上就是一个企业内部的物资调拨活动，既不会产生利润，也不会增加商品的价值，且存货非货币性项目，不承担不同记账本位币的主体的转换另一种货币的风险，所以认为合并层面的未实现对外销售的存货和内部交易前的存货价值没有任何变化，抵消本位币下存货中包含的未实现的内部损益和汇兑损益，同时抵消相应的外币报表折算差额。

回答人：chenyiwei
虽然是集团内部的存货调拨，但属于将存货在记账本位币不同（也就是所处的经济环境不同）的组成部分之间转移。因此对合并报表仍然是有影响的，影响金额体现在存货和其他综合收益（外币折算差额）中。
1 、母公司个别报表层面的内部销售收入、成本应予以抵销。
2 、相关标的存货按照其在母公司的原账面价值除以内部交易日的即期汇率确定其成本对应的子公司记账本位币金额，该金额在期末按照期末即期汇率折算为人民币。该人民币金额会由于内部交易日至期末之间的汇率变动而不同于母公司报表中的原人民币成本金额，其差额对应于合并报表中的其他综合收益（外币折算差额）。